Inventaris van het archief van ir. W. Swaan [levensjaren 1897-1972]
Nationaal Archief, Den Haag
Collectie 618 Ir. W. Swaan [levensjaren 1897-1972]
Swaan
1922-1973
C27012
0.20 meter; 27 inventarisnummers.
Normale geschreven, getypte en gedrukte documenten, en enkele foto's.
Nationaal Archief, Den Haag
Swaan, Willem (1897-1972)
Het archief van Willem Swaan (1897-1972) bevat voornamelijk stukken over zijn werkzaamheden als waterstaatsingenieur in Nederlands-Indië: rapporten, verslagen en ook een verzameling foto's van de waterwerken waar Swaan bij betrokken was in de periode 1922-1939.
Archiefvorming
Geschiedenis van het archiefbeheer
De verwerving van het archief
Het archief is door schenking verworven.
2.21
Aanwijzingen voor de gebruiker
Openbaarheidsbeperkingen
Deels openbaar, deels beperkt openbaar (A).
Materiële beperkingen
Aanvraaginstructie
Openbare archiefstukken kunnen online worden aangevraagd en gereserveerd. U kunt dit ook via de terminals in de studiezaal van het Nationaal Archief doen. Om te kunnen reserveren dient u de volgende stappen te volgen:
U maakt een profiel aan op www.gahetna.nl, en logt vervolgens in
Via de archiefinventaris (alleen de beschrijvingen met rode nummers) selecteert u het gewenste archiefstuk door op de knop 'Reserveren' te klikken
In het volgende scherm geeft u aan op welke dag u het archiefstuk wilt inzien
Indien u zich bevindt in de studiezaal en een tafelnummer heeft ontvangen kunt u dit nummer vermelden. Als u geen tafelnummer heeft kunt u tafelnummer 777 laten staan
Vervolgens bevestigt u uw reservering door deze te versturen.
Verwant materiaal
Beschikbaarheid van kopieën
Beschrijving van de series en archiefbestanddelen
- Stukken afkomstig van ir. W. Swaan
  - Verzameling foto's van waterwerken, gemaakt door de diensten waarbij Swaan werkzaam was., 1922-1939.; 1; 1 pak.
    Deze foto's zijn later door prof. ir. H.J. Schoemaker in op papieren bladen geplakt en van een nadere beschrijving en een inhoudsopgave voorzien.
  - Berekening van het eindverdeelwerk in het hoofdkanaal van de Citarum werken., Z.j. (ca. 1923); 2; 1 stuk
  - Album met foto's van o.a. de herstelwerkzaamheden aan de stortvloer van de stuw in de citarum nabij Malabar., Z.j. (ca. 1925-1930); 3; 1 deel.
  - Verslag van de bouw van de watervang in de Kali Srangi door de Waterstaatsafdeling Pemali-Comal, met foto's., Z.j. (1931).; 4; 2 stukken
  - Rapport over de mogelijk- en wenschelijkheid van de invoering op Java van een irrigatie-beheer in den geest van het Soebakwezen op Bali door het hoofd van de provinciale waterstaat van Midden-Java., 20 februari 1936.; 5; 1 deel
  - Stukken betreffende een pre-advies van Swaan voor de Vereeniging van Waterstaatsingenieurs in Nederlandsch-Indië, getiteld "Ervaringen met Wadoek-exploitatie", tijdens de jaarvergadering van 1941, met verzamelde artikelen over het Provinciaal Waterbouwkundig Laboratorium te Semarang in 1935., 6; i omslag
  - Ingekomen rapport van Radem Mohammed Besari, opzichter van het Waterbouwkundig Laboratorium in Semarang, houdende waterbouwtechnische voorstellen, ontwikkeld tijdens de Japanse bezetting., 12 oktober 1945.; 7; 1 band
  - Stukken betreffende adviezen en een nota van Swaan over het waterstaatswezen op Java en Madoera., 1946; 8; 1 omslag.
  - Rapport over de toestand van de waterleiding en de distributieproblemen op Midden-java., 31 maart 1947.; 9; 1 stuk.
    De eerste bladzijde ontbreekt.
  - Permit van het KNIL voor de doortocht van de weg van Batavia naar Bandoeng ten behoeve van de wegeninspectie., Z.j. (ca. 1947); 10; 1 stuk
  - Rapport van een dienstreis van 13-31 december naar Medan, met ingekomen rapporten over de regenval en over de grote cultures in Oost-Sumatra., 1947.; 11; 3 stukken.
  - Stukken betreffende zijn plaatsvervangend lidmaatschap van de commissie tot liquidatie van het instituut der particuliere landerijen op Java., 1947-1948.; 12; 1 omslag.
  - Stukken betreffende een rapport van het departement van Waterstaat in Batavia naar aanleiding van een verzoek van de Economische Raad van de Verenigde Naties om inlichtingen over de beveiliging tegen overstromingen in Nederlandsch-Indië. Dec., 1947-jan 1948.; 13; 1 omslag.
  - Een federaal welvaartsplan voor het westelijk gedeelte van Java, rapport van ir. W.J. van Blommestein, hoofd van de afdeling Irrigatie en Assainering van het Departement van Waterstaat en Wederopbouw in Batavia., 1948.; 14; 1 omslag.
  - Dictaat over irrigatie, bestemd voor colleges aan de Technische Hogeschool en de Technische Universiteit van Delft., Z.j. (na 1950).; 15; 1 deel.
  - Ingekomen brief van prof. ir. H.J. Schoemaker over het gebruik van door Swaan verstrekte gegevens als collegestof., 26 december 1971.; 16; 1 stuk.
- Aanvulling 2007
  - Stukken betreffende een door Swaan ingediend verzoek om schadevergoeding voor zijn in 1942 door de Vernielingscommissie van Semarang inbeslaggenomen Chevrolet Sedan., 1946-1949.; 17; 1 omslag.
  - Stukken betreffende zijn benoeming, loopbaan en ontslag als leraar, later directeur, van de Rijks Middelbare School voor Tropische Landbouw te Deventer., 1948-1965.; 18; 1 omslag.
  - Stukken betreffende verlening van groot verlof door het KNIL en zijn demobilisatie, 1945-1948.; 19; 1 omslag.
    Bevat registratiekaart Krijgsgevangen en Geinterneerden (1945)
  - Stukken betreffende zijn loopbaan bij het departement van Verkeer en Waterstaat in Nederlands-Indië, 1937-1955.; 20; 1 omslag.
  - Stukken betreffende de benoeming en ontslag van mevr. C.Ch. C.J. Swaan-Koopman als predikant bij de Protestante Kerk in Indonesië ten behoeve van de persarbeid, 1946-1948.; 21; 1 omslag.
  - Stukken betreffende zijn benoeming en ontslag als leraar bij het Nederlands Instituut voor opleiding van leerkrachten bij het Nijverheidsonderwijs te Deventer, 1950-1954.; 22; 1 omslag.
  - Stukken betreffende zijn overlijden en nalatenschap, 1946-1948.; 23; 1 omslag.
  - Dictaat (met illustraties) van een door hem gegeven cursus "Bevolkingsirrigatie", z.d..; 24; 1 omslag.
  - Correspondentie met de Commissie Technische Hulp Landbouw betreffende eventuele internationale uitzendingen als irrigatie-expert, 1953-1955.; 25; 1 omslag.
  - Diverse stukken, 1946-1948.; 26; 1 omslag.
    - Rekening van het Advies- en Verkoopbureau voor Woninginrichting te Amsterdam voor geleverde meubelen en stoffering, 1950.
    - Brief van Frans Berkhout betreffende een vacature voor wetenschappelijk hoofdambtenaar,1954.
    - Brief van het Nederlands Genootschap voor Landbouwwetenschap met uitnodiging om lid te worden, met bijlage, 1954.
    - Brief van ministerie van Landbouw betreffende goedkeuring van het geven van college aan het International Course in Hydraulic Engineering te Delft, 1959.